最高法院刑事判決　　　　　　　　　　　　　　　九十一年度台上字第六八二四號
　　上　訴　人　甲○○
右上訴人因竊盜案件，不服台灣高等法院高雄分院中華民國九十年七月十三日第二審
更審判決（八十九年度上更(二)字第二二二號，起訴案號：台灣高雄地方法院檢察署八
十三年度偵字第一一六二○號），提起上訴，本院判決如左：
    主  文
原判決撤銷，發回台灣高等法院高雄分院。
    理  由
本件原判決認定上訴人甲○○基於意圖為自己不法所有之概括犯意，自民國八十三年
六月十日起至八十六年九月二十七日止，分別與張榮成、洪京平、楊殿銘、賴明發、
盧國昌、黃忠賢、高細寶、李又白、盧建志、邱棟樑及綽號「阿國」之成年男子等人
，或二人、或結夥三人以上，攜帶客觀上具危險性之工具鐵撬、剪刀、起子、固定鉗
、鐵剪等工具，毀壞鑲於門上之門鎖或其他安全設備，於白天下班或夜間侵入無人看
守之公司行號，竊取財物，其詳情如原判決附表(一)、(三)、(五)編號２及附表(八)編號１所
示等情；因將第一審論處上訴人結夥三人以上竊盜、累犯罪刑，並應於刑之執行前令
入勞動場所強制工作三年部分之判決撤銷，改判論處上訴人連續結夥三人以上，攜帶
兇器、毀壞安全設備竊盜罪刑，並諭知應於刑之執行前令入勞動場所強制工作三年。
固非無見。
惟查：(一)、認定事實所憑之證據，須實際存在，就該案卷宗不難考見者，始克當之。
原判決事實認定上訴人有原判決附表(一)、(三)、(五)編號２及附表(八)編號１之竊盜犯行，
係以上訴人供述外，並以共犯「張榮成、洪京平」……等人於警訊之供述作為佐證（
見原判決第三頁倒數第二行）。惟依卷內上開附表上訴人前揭犯行，並未與洪京平共
同為之，其事實理由卻均載與洪京平為共同正犯，不無判決理由矛盾。又遍查卷內並
無洪京平與張榮成之警詢筆錄，其判決之根據，實際上並不存在，自屬採證違法。(二)
、有罪之判決書，應記載犯罪之事實，諸凡有關犯罪之時間、地點、方法、態樣以及
其他與適用法律有關之事項，均應為詳實之記載，始足為適用法律之依據。原判決認
定上訴人有前揭附表(一)、(三)、(五)編號２及附表(八)編號１之竊盜犯行係攜帶客觀上可為
凶器之鐵撬等工具，惟其附表(一)編號５、６、７、(三)編號１至３１及附表(八)編號１均
未具體載明究以何種工具破壞安全設備，原審未予詳查審認，自不足為適用法律之依
據。又附表(一)編號２、３、４行竊之工具於共同被告楊殿銘於八十四年五月間被捕獲
時遭扣押，並於該案判決時一併宣告沒收（台灣高雄地方法院八十四年度訴字第二五
六七號｜見八十四年度偵字第四五六七號偵查卷影本第五十頁），原判決理由仍認上
訴人係持上開凶器犯罪（見原判決第六頁第四至七行），原判決理由說明與卷內資料
相互齟齬，自屬判決理由矛盾。以上或為上訴意旨所指摘，或為本院得依職權調查之
事項，應認原判決仍有撤銷發回之原因。本件雖屬刑事訴訟法第三百七十六條第二款
所列之案件，惟於修正刑事訴訟法施行前，原得上訴於第三審法院，且已繫屬於法院
，依刑事訴訟法施行法第五條第一項之規定，仍應依施行前之法定程序終結之，附此
敘明。
據上論結，應依刑事訴訟法第三百九十七條、第四百零一條，判決如主文。
中      華      民      國    九十一    年     十一     月    二十八    日
                              最高法院刑事第九庭
                                  審判長法官  陳  炳  煌
                                        法官  陳  正  庸
                                        法官  韓  金  秀
                                        法官  吳  信  銘
                                        法官  徐  文  亮
      右正本證明與原本無異
                                              書  記  官
中      華      民      國    九十一    年     十二     月      六      日
